臺灣高等法院臺中分院刑事裁定　　　　　　　　　　九十一年度交抗字第二六四號
　　抗　告　人　丙○○
　　即受處分人
右列抗告人因聲明異議案件，不服臺灣苗栗地方法院交通法庭中華民國九十一年二月
二十日裁定（九十年度交聲字第一０五號）提起抗告，本院裁定如左：
    主 　 文
抗告駁回。
    理　  由
一、原裁定略以：抗告人即受處分人（以下簡稱為受處分人）丙○○於民國（下同）
    九十年六月五日下午三時四十三分許，駕駛車號ＬＹ─四０一六號自用小貨車，
    行經苗栗縣銅鑼鄉○○路○○路口時，闖紅燈右轉之違規事實，雖為受處分人所
    否認，且辯稱：伊當時僅在苗栗縣銅鑼鄉○○路○○路口之路邊停車購買檳榔，
    闖紅燈右轉的是其他車輛，伊並未違規云云。但查受處分人駕駛車號ＬＹ─四０
    一六號自用小貨車，行經苗栗縣銅鑼鄉○○路○○路口時，違規闖紅燈右轉，經
    警攔停未獲，駕車離去，並右轉駛入中山路，經警當場記下其車牌號碼，準備逕
    行舉發，惟事後見受處分人又駕車繞回來，即直接將其攔下，而受處分人不服，
    警員甲○○遂在舉發違反道路交通管理事件通知單上違規事實欄上註明：「於上
    述路口經警攔停不停，行駛離去後，右轉中山路第一路口右轉復興路後，右轉平
    陽路回攔停點後，依法告發」等情節，業經證人即逕行舉發之警員甲○○到庭結
    證屬實，並有苗栗縣警察局舉發違反道路交通管理事件通知單影本在卷可稽，及
    證人甲○○庭繪之現場圖一紙附卷可參。而受處分人於原審九十年十二月十一日
    調查時供陳有證人可證明當天闖紅燈之人係另有他人，遂經原審當庭面告應補呈
    證人資料以利傳訊，之後並在傳票上再予註明；惟受處分人遲未陳報，亦未在九
    十一年一月十五日調查時，到庭陳述意見，經原審再發函令其速補證人資料，亦
    未獲置理；經原審再定庭期並在傳票上註明應自行協同證人到庭等語，受處分人
    於九十一年二月七日調查庭日，亦未到庭，有該等筆錄、函文、送達證書回執在
    卷可參，受處分人既無法提出有利證據證明，則本案受處分人如何違規及舉發過
    程，既經證人甲○○警員結證甚詳，其應有駕車闖紅燈右轉之違規情形，則其經
    警依道路交通管理處罰條例第五十三條舉發其駕駛汽車行駛違規闖紅燈右轉，由
  交通部公路局新竹區監理所苗栗監理站於九十年十月十九日即依據道路交通管理
    處罰條例第五十三條、第六十三條第一項第三款（原裁定漏引第三款）規定，逕
    行裁決其應處罰鍰新台幣二千七百元，並記違規點數三點，尚無不合，爰認受處
    分人之聲明異議，並無理由，而予以裁定駁回云云。
二、抗告意旨略以：受處分人於前開時間係駕駛上開ＬＹ─四０一六號自用小貨車停
    在苗栗縣銅鑼鄉○○路路邊之檳榔攤買檳榔，且該自用小貨車之引擎熄火，有在
    該處賣檳榔之證人乙○○可證，其並未駕駛上開自用小貨車在苗栗縣銅鑼鄉○○
    路○○路口闖紅燈右轉云云。
三、經查(一)本件受處分人之上開違規事實，業據承辦警員甲○○於原審及本院調查時
    分別到庭結證明確，並有苗栗縣警察局舉發違反道路交通管理事件通知單影本一
    份在卷可稽。(二)承辦警員甲○○與受處分人素不相識，且無任何過節，此為受處
    分人所是認，衡情甲○○應無故意誣陷受處分人之理，故其證言應可採信。(三)案
    發當時承辦警員甲○○係立於苗栗縣銅鑼鄉○○路○路邊，距離違規地點不遠，
    有甲○○在原審所繪之現場圖一紙足按，是否為受處分人之上開自用小貨車所闖
    紅燈右轉，甲○○應可清楚目睹。且受處分人之上開自用小貨車係二千西西之紅
    色車輛，以違規地點而言，同一時間同種車輛行經該處之機率不大，是承辦警員
    甲○○應無誤認之可能。(四)受處分人雖辯稱其於案發當時係在苗栗縣銅鑼鄉○○
    路路邊之檳榔攤向乙○○買檳榔，有證人乙○○可證云云，但經隔離訊問後，受
    處分人供稱：「我有時一星期才買一次檳榔，有時天天買，所以不敢講幾天買一
    次。案發當天我去買時係下車買，車子也熄火了」等語，證人乙○○則到庭結證
    稱：「案發當時受處分人是在我的檳榔攤向我買檳榔，受處分人每天會向我買一
    次檳榔，案發當天他來買時是在車上等，並未下車」等語，並不相符，苟受處分
    人於案發當時確係在向乙○○購買檳榔，其二人所供，豈會不相符？況案發當天
    受處分人係違規遭攔停而未停車，去繞了一圈後始至上開檳榔攤買檳榔等情，亦
    據目睹之證人甲○○結證在卷，益證證人乙○○所供「案發當時受處分人是在向
    我買檳榔」等語，顯係事後迴護之詞，並不足取。綜上所述，足見受處分人上開
    所辯顯係飾卸之詞，不足採信。
四、按汽車駕駛人，行經有燈光號誌管制之交岔路口闖紅燈者，處新臺幣一千八百元
    以上五千四百元以下罰鍰，道路交通管理處罰條例第五十三條定有明文。本件案
    發當天，上開車輛係受處分人自行駕駛，業據受處分人自承在卷，是原裁定以受
    處分人之上開違規事證明確，交通部公路局新竹區監理所苗栗監理站依據道路交
    通管理處罰條例第五十三條、第六十三條第一項第三款規定，逕行裁處受處分人
    罰鍰新台幣二千七百元，並記違規點數三點，並無不合，爰駁回受處分人之聲明
    異議，經核於法並無違誤。受處分人抗告意旨仍執前詞，否認有上開違規之事實
    ，並無理由，應予駁回。
五、據上論結，應依道路交通案件處理辦法第二十六條，刑事訴訟法第四百十二條，
    裁定如主文。
中      華      民      國      九十一   年       四      月    三十    日
                                    臺灣高等法院臺中分院刑事第八庭
                                          審判長法  官  羅  得  村
                                                法  官  陳  毓  秀
                                                法  官  劉  榮  服
右正本證明與原本無異。
不得再抗告。
                                                書記官  陳  俞  豪
中      華      民  國      九十一   年       五      月     一     日
                                                                        Ｉ
